【裁判字號】    97,簡上,1275
【裁判日期】    980113
【裁判案由】    毒品危害防制條例
【裁判全文】
臺灣板橋地方法院刑事判決            97年度簡上字第1275號
上  訴  人
即  被  告  乙○○
                    （另案於臺灣新店戒治所強制戒治）
上列上訴人即被告因違反毒品危害防制條例案件，不服本院中華
民國97年9 月22日第一審簡易判決（97年度簡字第7891號，聲請
簡易判決處刑案號：96年度偵字第28397 號），本院管轄第二審
之合議庭判決如下：
    主      文
上訴駁回。
    事實及理由
一、本案經本院審理結果，認第一審判決以被告乙○○所為係犯
    毒品危害防制條例第11條第1 項之持有第一級毒品罪，依刑
    事訴訟法第449 條第1 項前段、第3 項、第450 條第1 項、
    第454 條第2 項，毒品危害防制條例第11條第1 項、第18條
    第1 項前段，刑法第11條前段、第47條第1 項、第41條第1
    項前段之規定，並審酌海洛因屬於毒品危害防制條例所列管
    之毒品，其流通及持有，危害國人身心健康、社會秩序至鉅
    ，被告猶漠視法令禁制，恣意持有含有海洛因之香菸1 支，
    欠缺守法觀念，應予非難，兼衡被告之素行、智識程度，其
    犯罪之動機、目的、手段，及被告持有毒品之期間、數量，
    暨其犯後否認犯行之態度等一切情狀，量處有期徒刑3 月，
    並諭知易科罰金之折算標準，再就扣案之含有第一級毒品海
    洛因之香菸1 支，宣告沒收銷燬之，其認事用法及量刑均屬
    妥適，應予維持，並引用第一審簡易判決書記載之事實、理
    由及證據（詳如附件）。
二、被告上訴雖否認犯行，辯稱：該香菸並非伊所有，伊係於賭
    博後，順手拿取桌上之香菸盒，伊確實不知該香菸盒裡所裝
    之香菸內含有海洛因云云。惟查：扣案之摻有海洛因之香菸
    1 支，係被告於96年11月22日20時20分許，騎車搭載友人甲
    ○○，在臺北縣土城市○○路214 巷18弄4 號前為警查獲，
    而為警於被告身上扣得安非他命1 包（驗餘淨重0.6502公克
    ）、空氣槍1 支、彈匣1 枚（內含玻璃珠13顆）及摻有海洛
    因之香菸1 支等情，業據被告於警詢、偵查及本院訊問時供
    明在卷（見偵查卷第7 、48頁、本院卷第26頁），且經證人
    甲○○於警詢及本院審理時證述明確（見偵查卷第38頁），
    此外，復有上開摻有海洛因之香菸1 支扣案可資佐證，而該
    支扣案之香菸經送請憲兵司令部刑事鑑識中心鑑定，確檢出
    第一級毒品海洛因成分之情，有該中心97年7 月31日憲直刑
    鑑字第0970001083號鑑定書1 紙存卷可考（見偵查卷第65頁
    ），足認被告為警查獲時，確持有1 支摻有第一級毒品海洛
    因之香菸甚明。至被告雖辯稱：伊不知該支香菸內摻有海洛
    因云云，然就該支摻有海洛因香菸之來源，被告於警詢時原
    係供稱：那支菸是我昨天（22日）下午在土城市○○街某處
    的社區中庭內賭博的時候拿錯的。……菸我也不知道是何人
    所有，那支菸是我離開時順手帶走的。……當時我從土城市
    ○○街某個社區休息庭要離開，順手從桌上拿走1 包百樂門
    香菸，就離開了。……我自己的百樂門香菸抽完了，所以我
    擅自從桌上拿起1 包百樂門香菸起來抽，後來我要離開時，
    就將該包百樂門香菸順手拿走。（問：要拿走該包百樂門香
    菸時是否有經過該人同意？）我有大聲問，但沒有回應我。
    （問：當時你所拿之百樂門菸盒內還剩有幾根香菸？）菸盒
    內約有10幾根香菸。（問：警方從你身上所查獲的百樂門香
    菸盒內只剩1 根峰牌之香菸，你做何解釋？）我跟我朋友甲
    ○○抽完了。抽到快完的時候，才發現有1 支是不同牌子的
    香菸，但我沒有仔細看是什麼廠牌的菸云云（見偵查卷第7
    、11頁），然於偵查中則改稱：東西是我在96年11月22日下
    午2 點多，去我朋友土城市○○街玩「49」的象棋，有人留
    在桌上，我把東西帶在身上，準備查明是誰的，再還給他云
    云（見偵查卷第48頁），復於本院準備程序時翻詞改稱：是
    我的朋友把香菸放在我的香菸盒子裡面，我載這個朋友離開
    ，我不知道他有放香菸這件事情云云（見本院卷第25頁），
    又於本院審理時改稱：我是說我不知道這東西是誰的，所以
    我說要去查明，才能告訴法官，香煙是誰的云云（見本院卷
    第48頁），可知被告於警詢時先供稱：係於離開友人住處時
    ，拿錯香菸盒，隨即又改稱拿走該香菸盒時，有大聲詢問，
    旋於偵查中再改稱：準備查明該香菸係誰的，再歸還他人云
    云，又於本院準備程序另辯稱：該香菸係友人甲○○所放云
    云，所稱前後不一，難信屬實。況被告於本院準備程序時指
    稱：該支香菸係與其一同離開之友人所放，並請求傳喚該名
    友人甲○○為證人，然證人甲○○於本院審理時已否認該支
    香菸係其所置，且明確具結證稱：（問：你在離開的時候，
    看到被告有拿走1 包煙盒，這包煙盒，是誰的？）我不知道
    ，因為就放在桌上，裡面有什麼東西我也不清楚。……（問
    ：你們在賭博時，有人當你的面施用毒品嗎？）沒有等語（
    見本院卷第42頁），。……我只有抽七星的香菸，我只是單
    純抽香菸，是去樓下便利商店買的香菸，裡面沒有包含任何
    毒品等語（見本院卷第42、43頁），是證人甲○○所證述之
    情節亦核與被告之供述情形不合，益徵被告上開所辯，無非
    事後畏罪卸責之詞，難以採信。
三、從而，原審予以論罪科刑，其認事用法並無違誤，量刑亦屬
    妥適，被告上訴空言否認犯行，為無理由，應駁回其上訴。
據上論斷，應依刑事訴訟法第455 條之1 第1 項、第3 項、第36
8 條、第373 條，判決如主文。
本案經檢察官郭季青到庭執行職務。
中    華    民    國    98    年    1     月    13    日
                  刑事第十七庭  審判長法  官  許必奇
                                      法  官  陳明偉
                                      法  官  鄧雅心
以上正本證明與原本無異。
本判決不得上訴。
                                      書記官  王小芬
中    華    民    國    98    年    1     月    13    日
附件：


司法院資訊處製作；財團法人民間司法改革基金會備份。
